【裁判字號】    89,訴,902
【裁判日期】    901220
【裁判案由】    毒品危害防制條例
【裁判全文】
臺灣桃園地方法院刑事判決                          八十九年度訴字第九二號
    公  訴  人  臺灣桃園地方法院檢察署檢察官
    被      告  甲○○
    選任辯護人  乙○○律師
右列被告因違反毒品危害防制條例案件，經檢察官提起公訴（八十九年度偵字第四一
五五號），本院判決如左‥
    主  文
甲○○連續販賣第二級毒品，處有期徒刑柒年陸月。扣案之小塑膠袋肆拾玖個均沒收
。因販賣第二級毒品安非他命所得新臺幣壹萬肆仟元沒收，如全部或一部不能沒收時
，以其財產抵償之。
    事  實
一、甲○○基於概括之犯意，自民國八十八年三、四月間某日起至民國八十九年五月
    初某日晚上止，先後以每小包新臺幣（下同）一千元之價額，在桃園縣八德市○○路○段九九○號三樓等處，將第二級毒品安非他命販售予丁○○、丙○○十二
    次（含丁○○單獨購買十次【每次一小包】及丁○○與丙○○合資購買二次【每
    次二小包】）。嗣經警查獲，並扣得甲○○所有吸食安非他命之器具一組、遺留
  有安非他命殘渣之小塑膠袋一個、未使用過之小塑膠袋四十九個。
二、案經台北縣警察局三峽分局報請臺灣桃園地方法院檢察署檢察官偵查起訴。
    理  由
一、訊據被告甲○○對其曾於右揭時、地交付第二級毒品安非他命與丁○○、丙○○
    等二人之事實，固不諱言，惟矢口否認有販賣之行為，並辯稱伊沒有販賣，只是
    受委託代買，並從中取少量自行施用而已云云。惟查右揭事實迭據證人丁○○、
    丙○○於偵審中證述綦詳，並有上開分裝袋扣案可稽，且參諸被告於本院調查時
    稱「一千元或二千元，沒有買過三千元」（按問：他們每次均買多少錢？；參見
    本院民國九十年一月四日訊問筆錄）、「我有賣給他【按指丁○○】，但是有抽
    一部分供自己用剩下來再賣給他」（按問：對證人丁○○所述有無意見？；參見
    本院民國九十年五月十日訊問筆錄）、「有時候一仟元，有時二千元」（按問：
    他們以多少錢向你買？；參見本院民國九十年七月十二日訊問筆錄）以及於具保
    停止羈押後之最後審理時猶自陳「我雖然『有賣他』，可是我沒有跟他賺錢，只
    是我自己拿買來的毒品少許的量來用而已」（按問：對起訴書之犯罪事實有何意
    見？）、「我想不起來了」（按問：你第一次開始賣安非他命的時間？）、「我
    知錯，我希望法官能從輕量刑」（按問：對檢察官所述罪嫌有何辯解？）、「我
    知錯，我希望法官能從輕量刑」（按問：最後有何陳述？）等情（詳見本院民國
    九十年十二月六日審判筆錄），足見被告之所辯乃係卸責之詞，不可採信，是故
    本件事證明確，被告之販賣第二級毒品犯行堪以認定。
二、核被告所為，係犯毒品危害防制條例第四條第二項之販賣第二級毒品安非他命罪
    。其先後多次販賣安非他命之犯行，時間緊接，所犯為構成要件相同之罪名，顯
    係基於概括之犯意為之，為連續犯，應依刑法第五十六條規定論以一罪並依法加
    重其刑（按法定刑中無期徒刑部分依法不得加重；而有期徒刑部分則依法加重之
    ）。至其非法持有第二級毒品之行為為販賣第二級毒品之行為所吸收，不另論罪
    。爰審酌被告之素行、犯罪之動機、目的、手段、所生之危害及犯罪後之態度等
    一切情狀，量處如主文第一項所示之刑示懲。
三、扣案之小塑膠袋四十九個係被告所有，已據其於警局初訊時自陳在卷，堪認為真
    實，雖於本院審理時改稱非其所有而說不定係其朋友所有（參見本院民國九十年
    十二月六日審判筆錄）並稱係供施用毒品所用之物（參見本院民國九十年八月三
    十日審判筆錄）云云，惟為本院所不採信，且核該小塑膠袋均未曾使用過，顯非
    供施用毒品所用，而該小塑膠袋除供裝用物品外，依安非他命之使用方法，亦未
    聞可直接用之為施用安非他命者，是本院認應係分裝毒品供販賣犯罪預備之物，
    自均應依刑法第三十八條第一項第二款、第三項規定宣告沒收，其餘扣案之吸食
    器一組及遺留有安非他命殘渣之塑膠袋一個雖均為被告所有，惟係其非法施用第
    二級毒品安非他命所用之物，非供本件販賣第二級毒品犯罪所用，亦非違禁物，
    均無據併予宣告沒收，附此說明。至證人丙○○、丁○○等二人於檢警偵訊及本
    院調查中所述單獨購買或合資購買第二級毒品之次數及價格，前後不一，其中就
    購買次數部分，證人丙○○或稱單獨購買十餘次左右或約一星期購買一次或稱不
    記得或稱合資買兩次，另證人丁○○或稱合資購買很多次或稱合資購買二次，而
    被告於警訊時則稱十餘次左右，不一其詞；另就價格部分，該二證人雖稱有一千
    元至三千元不等，然參諸被告所陳渠係以每小包一千元之代價向綽號「阿明」者
    購買再從中抽取少量供自己施用及於本院民國九十年一月四日訊問時稱他們每次
    買一千元或二千元沒有買過三千元乙情，本院認其每小包之販售價格應為一千元
    ，而之所以有一千元至三千元不等之價格要僅為數量多少之不同而已。爰依利益
    歸被告原則，本院認丁○○係單獨向被告購買十次計十小包（被告得款一萬元）
    ，並與丙○○合資向被告購買二次計四小包（被告得款四千元）。從而，本件被
    告前後販賣第二級毒品之所得應為一萬四千元，此因犯販賣第二級毒品罪所得之
    財物即新臺幣一萬四千元應依毒品危害防制條例第十九條第一項規定宣告沒收，
    如全部或一部不能沒收時，應以其財產抵償之。
據上論結，應依刑事訴訟法第二百九十九條第一項前段、毒品危害防制條例第四條第
二項、第十九條第一項、刑法第十一條前段、第五十六條、第三十八條第一項第二款
、第三項，判決如主文。
本案經檢察官許炳文到庭執行職務。
中      華      民      國    九十      年      十二    月      二十    日
                                  臺灣桃園地方法院刑事第三庭
                                      法  官  鄭新後
右為正本證明與原本無異。
如不服本判決，應於送達後十日內，向本院提出上訴狀。
                                      書記官  黃文琪
中      華      民      國    九十      年      十二    月      二十    日
●附論罪科刑依據之法條：
◎毒品危害防制條例：
  （略）。
  製造、運輸、販賣第二級毒品者，處無期徒刑或七年以上有期徒刑，得併科新臺
    幣七百萬元以下罰金。
  （均略）。


司法院資訊處製作；財團法人民間司法改革基金會備份。
